臺灣桃園地方法院刑事判決　　　　　　　　94年度易字第69號
公　訴　人　臺灣桃園地方法院檢察署檢察官崔秉君　惠股
被　　　告　乙○○　男　51歲.
被　　　告　丙○○　男　62歲.
　　　　　　　　　　　號(
上列被告因竊盜案件，經檢察官聲請簡易判決處刑（93年度偵字
第15530 號），本院改依通常程序審理，判決如下
    主  文
乙○○、丙○○共同攜帶兇器竊盜，均累犯，各處有期徒刑柒月
。扣案之鐵撬壹支沒收。
    事  實
一、乙○○、丙○○曾於民國九十一年間犯竊盜罪，各經本院判
    處有期徒刑四月、六月確定，先後於九十二年十二月四日、
    九十三年一月八日執行完畢，詎二人仍不知悔改，竟共同基
    於意圖為自己不法所有之犯意聯絡，於九十三年九月二十日
    下午三時許，共同騎乘車號ROT-146 號輕機車，攜帶乙○○
    所有客觀上足以對人生命、身體構成威脅，具有危險性可供
    兇器使用之鐵撬 (拔釘器)一 支，前往桃園縣中壢市○○○
    路○段一五0 巷二號由甲○○所管理、監督，目前無人居住
    之國防部眷村住宅區內，以上開鐵撬拆下屋內鋁窗窗框、鐵
    條及道路旁反光鏡等物 (重約五十公斤)而 竊取之，得手後
    移置拖板車上正欲離去，旋為警到場查獲，並扣得上開鐵撬
    一支。
二、案經甲○○訴由桃園縣政府警察局中壢分局移報臺灣桃園地
    方法院檢察官偵查起訴。
    理  由
一、按檢察官聲請簡易判決處刑之案件，經法院認為有「被告所
    犯之罪不合第四百四十九條所定得以簡易判決處刑之案件者
    」，應適用通常程序審判之，刑事訴訟法第四百五十二條、
    第四百五十一條之一第四項但書第一款分別定有明文。本件
    被告二人涉嫌攜帶兇器竊盜，其法定刑為六月以上五年以下
    有期徒刑之罪，又被告二人均有事實欄所載前科素行，五年
    內再犯本件有期徒刑以上罪名，均成立累犯，依法應加重其
    刑，則加重之後，已不符刑法第四十一條所定得易科罰金之
    案件，自應改依通常程序審理，核先敘明。
二、訊據被告乙○○、丙○○二人於本院審理時坦承有於上開時
    、地持鐵撬前往拆下鋁框等物不諱，然否認有何竊盜犯行，
    一致辯稱：僅係前往檢破爛而已，被告丙○○另辯稱：伊只
    是檢電線而已，沒有拆鐵窗等語。惟查：
(一)、上開事實，業據告訴人甲○○指述甚明，並有現場照片四
      張、贓物領據乙紙、鐵撬一支扣案可稽。扣案之鐵撬經勘
      驗結果，長度為六十公分，一端磨成平口薄刃，一端是中
      間開口可以拔釘，有勘驗筆錄乙紙在卷可佐，其足為兇器
      甚明。
(二)、被告乙○○於審理中自承知道該處是眷村，且攜帶鐵撬前
      往拆鋁窗，所得變賣之後平分。而眷村房屋縱已老舊，仍
      隨時可以翻修整建，供居住之用，尚難認係廢棄無用之物
      。又本件係被告丙○○騎機車載乙○○前往，由乙○○在
      現場撬拆，被告丙○○在旁幫忙搬運，為二人於警詢、偵
      查中自承，互核相符，丙○○自難推諉不知，所辯並不可
      採。事證明確，應依法論科。
三、核被告二人之行為，係犯刑法第三百二十一條第一項第三款
    之攜帶兇器竊盜罪名。被告二人有犯意聯絡及行為分擔，為
    共同正犯。又被告二人有事實欄所載前科，有被告全國前案
    紀錄表可參，其二人於五年內再犯本件，為累犯，依法加重
    其刑。爰審酌被告二人均已年邁，乏謀生能力，所竊財物價
    值甚微及二人犯後態度等一切情狀，量處如主文所示之刑示
    懲。扣案之鐵撬一支，係共犯乙○○所有供本件犯罪所用之
    物，業據乙○○供明，併宣告沒收之。
四、據上論斷，應依刑事訴訟法第452 條、第452 條、第451 之
    1 第4 項但書第1 款、第450 條第1 項，刑法第28條、第
    321 條第1 項第3 款、第47條、第38條第1 項第2 款，判決
    如主文。
本案經檢察官崔秉君到庭執行職務。
中　　華　　民　　國　　94　　年　　5 　　月　　26　　日
                  刑事第四庭審判長法  官  陳世宗
                                  法  官  柯姿佐
                                  法  官  蘇昭蓉
以上正本證明與原本無異。
如不服本判決，應於判決送達後10日內向本院提出上訴狀（應附
繕本），上訴於臺灣高等法院。
                                  書記官　沈秀珍
中　　華　　民　　國　　94　　年　　5 　　月　　26　　日
附錄論罪科刑依據之法條：
中華民國刑法第321條
犯竊盜罪而有左列情形之一者，處六月以上、五年以下有期徒刑
：
一  於夜間侵入住宅或有人居住之建築物、船艦或隱匿其內而犯
之者。
二  毀越門扇、牆垣或其他安全設備而犯之者。
三  攜帶兇器而犯之者。
四  結夥三人以上而犯之者。
五  乘火災、水災或其他災害之際而犯之者。
六  在車站或埠頭而犯之者。
前項之未遂犯罰之。
